臺灣雲林地方法院刑事判決　　　　　　　 94年度訴字第400號
公　訴　人　臺灣雲林地方法院檢察署檢察官
被　　　告　乙○○
上列被告因違反毒品危害防制條例案件，經檢察官提起公訴（94
年度毒偵字第179 、313 號），被告於準備程序進行中就被訴事
實為有罪之陳述，由本院合議庭裁定以簡式審判程序審理，判決
如下：
    主  文
乙○○連續施用第一級毒品，累犯，處有期徒刑壹年貳月。扣案
之第一級毒品海洛因淨重拾點玖捌公克及扣案之殘渣袋壹個其內
之第一級毒品海洛因殘渣均沒收銷燬之，上開包裝海洛因之空袋
肆拾個及扣案之塑膠鏟管支、注射針筒拾柒支均沒收。又連
續施用第二級毒品，累犯，處有期徒刑伍月。應執行有期徒刑壹
年伍月。扣案之第一級毒品海洛因淨重拾點玖捌公克及扣案之殘
渣袋壹個其內之第一級毒品海洛因殘渣均沒收銷燬之，上開包裝
海洛因之空袋肆拾個及扣案之塑膠鏟管支、注射針筒拾柒支
均沒收。
    事  實
一、乙○○前因施用毒品案件，經觀察、勒戒後，認無繼續施用
    毒品之傾向，為臺灣雲林地方法院檢察署檢察官於民國87年
    9 月16日以87年度偵字第4025、4182號不起訴處分確定；嗣
    又因施用第一、二級毒品案件，經觀察、勒戒後，認有繼續
    施用毒品之傾向，為本院裁定令入戒治處所施以強制戒治，
    並由臺灣雲林地方法院檢察署檢察官提起公訴，為本院於88
    年5 月21日以88年度訴字第156 號合併判處有期徒刑10月，
    經被告上訴後，為臺灣高等法院台南分院於同年7 月29日以
    88年度上易字第1180號判決上訴駁回確定；強制戒治部分，
    嗣因戒治成效經評定為合格，復經本院裁定停止戒治，所餘
    戒治期間付保護管束，於88年9 月4 日釋放出所，惟於保護
    管束期間，又經本院撤銷停止戒治，於89年8 月14日入所續
    行戒治，而於90年3 月14日執行強制戒治期滿出所。嗣經送
    監執行前開有期徒刑10月，自90年4 月1 日刑期起算，指揮
    書執畢日期為91年1 月31日，於91年1 月20日縮短刑期執行
    完畢出獄。詎仍不知悔改，未能戒除毒癮，於前開強制戒治
    執行完畢釋放後5 年內，又基於施用第一級毒品之概括犯意
    ，自93年12月中旬某日起至94年2 月2 日凌晨1 時許止，在
    其雲林縣北港鎮○○里○○路16號住處及雲林縣北港鎮○○
    街11巷4 號友人住處等地，以將第一級毒品海洛因摻入香菸
    內點燃吸食其煙霧或以將海洛因摻水置於注射針筒內注射血
    管之方式，連續施用海洛因多次；又基於施用第二級毒品之
    概括犯意，自94年1 月上旬某日起至94年2 月2 日採尿前回
    溯96小時內之某時止，亦在上開處所，以將第二級毒品甲基
    安非他命置於吸食器內燒烤吸食其煙霧之方式，施用甲基安
    非他命多次。嗣分別：(一)於94年1 月17日14時55分許，為警
    在雲林縣北港鎮○○街11巷4 號2 樓查獲，並扣得海洛因38
    包淨重10.19 公克（空包裝重9.77公克）、其所有供施用第
    一級毒品海洛因之用之注射針筒15支，經採尿送驗結果，呈
    「嗎啡陽性」、「甲基安非他命陽性」反應；(二)於94年2 月
    2 日16時許，為警在雲林縣北港鎮○○里○○路16號查獲，
    並扣得海洛因1 包淨重0.79公克（空包裝重0.17公克）、海
    洛因殘渣袋1 只、其所有供施用及預備供施用第一級毒品海
    洛因之用之注射針筒22支、塑膠鏟管3 支，經採尿送驗結果
    ，亦呈「嗎啡陽性」、「甲基安非他命陽性」反應，而查悉
    上情。
二、案經雲林縣警察局北港分局先後報請臺灣雲林地方法院檢察
    署檢察官偵查起訴。
    理  由
一、上開事實，業據被告乙○○於本院審理時坦承不諱，且被告
    於：(一)94年1 月17日14時55分許為警查獲後，經採集尿液送
    驗，確呈「嗎啡陽性」、「甲基安非他命陽性」反應，此有
    列管毒品人口尿液檢體採集送驗紀錄表、詮昕科技股份有限
    公司濫用藥物尿液檢驗報告各1 份在卷及注射針筒15支扣案
    可憑；而所扣得之白粉38包（扣押物品目錄表所載本案扣得
    之毒品原為37包，因其中1 包含有2 包分裝毒品，故計為38
    包），經送驗結果，確含第一級第6 項毒品海洛因成分，合
    計淨重10.19 公克（空包裝重9.77公克），此有法務部調查
    局94年4 月1 日調科壹字第160002550 號鑑定通知書1 份在
    卷可稽；(二)94年2 月2 日16時許為警查獲後，經採集尿液送
    驗結果，亦呈「嗎啡陽性」、「甲基安非他命陽性」反應，
    此有查獲煙毒嫌犯尿液送檢真實姓名對照表、雲林縣衛生局
    煙毒尿液檢驗成績書各1 份附卷及海洛因殘渣袋1 只、塑膠
    鏟管3 支、注射針筒22支扣案可佐；而所扣得之白粉1 包，
    經送驗結果，確含第一級第6 項毒品海洛因成分，淨重0.79
    公克（空包裝重0.17公克），此有法務部調查局94年4 月15
    日調科壹字第160002585 號鑑定通知書1 份在卷可參，堪認
    被告之自白與事實相符。又被告前因施用毒品案件，經觀察
    、勒戒後，認無繼續施用毒品之傾向，為臺灣雲林地方法院
    檢察署檢察官於87年9 月16日以87年度偵字第4025、4182號
    不起訴處分確定；嗣又因施用第一、二級毒品案件，經觀察
    、勒戒後，認有繼續施用毒品之傾向，為本院裁定令入戒治
    處所施以強制戒治，嗣因戒治成效經評定為合格，復經本院
    裁定停止戒治，所餘戒治期間付保護管束，於88年9 月4 日
    釋放出所，惟於保護管束期間，又經本院撤銷停止戒治，於
    89年8 月14日入所續行戒治，而於90年3 月14日執行強制戒
    治期滿出所等情，有台灣高等法院被告前案紀錄表1 份在卷
    可參。本件事證明確，被告於前開強制戒治執行完畢釋放後
    5 年內，再犯本件施用第1 、2 級毒品之犯行，均堪認定。
二、查海洛因屬毒品危害防制條例第2 條第2 項第1 款所列之第
    一級毒品，而甲基安非他命屬同條項第2 款所列之第二級毒
    品。故核被告所為，係犯毒品危害防制條例第10條第1 項之
    施用第一級毒品罪及同條第2 項之施用第二級毒品罪。被告
    各次持有毒品進而施用，其持有之低度行為應為施用之高度
    行為所吸收，均不另論罪。被告先後多次施用第一級、第二
    級毒品之行為，各係時間緊接，方法相同，並均觸犯構成要
    件相同之罪名，顯係分別基於概括犯意反覆為之，應各依連
    續犯之規定論以一罪，並分別依法加重其刑。被告所犯上開
    施用第一級毒品罪及施用第二級毒品罪，犯意各別，罪名互
    異，應予分論併罰。又被告前因違反毒品危害防制條例案件
    ，為本院於88年5 月21日以88年度訴字第156 號合併判處有
    期徒刑10月，經被告上訴後，為臺灣高等法院台南分院於同
    年7 月29日以88年度上易字第1180號判決上訴駁回確定，嗣
    經送監執行，自90年4 月1 日刑期起算，指揮書執畢日期為
    91年1 月31日，於91年1 月20日縮短刑期執行完畢出獄，此
    有前開臺灣高等法院被告前案紀錄表可按，被告於受有期徒
    刑之執行完畢後，5 年以內再犯本件之有期徒刑以上之2 罪
    ，均為累犯，應分別依刑法第47條、第70條之規定，遞加重
    其刑。爰審酌被告不思其正值青年，卻長期耽溺於戕身之物
    ，其前曾因施用毒品案件，經觀察、勒戒、強制戒治及刑罰
    處遇後，仍未能戒除毒癮，藉詞因受損友誘惑，而再犯本件
    施用毒品犯行，顯見其對於毒品之依賴性甚高，自我把持、
    控制之能力亦顯不佳；惟被告犯後尚能坦承犯行，態度良好
    ，以及其教育程度為高中畢業，目前無業，在家照顧奶奶等
    一切情狀，分別量處如主文所示之刑，並定其應執行之刑，
    以資警惕。
三、扣案之海洛因合計淨重10.98 公克（10.19 ＋0.79＝10.98
    ），以及扣案之海洛因殘渣袋1 個其內之不詳數量海洛因（
    該殘渣袋內有第一級第6 項毒品海洛因成分殘留，此有前開
    法務部調查局94年4 月15日調科壹字第160002585 號鑑定通
    知書1 份可稽），均係第一級毒品，應依毒品危害防制條例
    第18條第1 項前段之規定沒收銷燬之。至上開包裝海洛因之
    包裝袋共計40個（38＋1 ＋1 ＝40），係用於包裹毒品之外
    包裝，以防毒品裸露、潮濕，便於攜帶施用，為供被告施用
    毒品所用之物；另扣案注射針筒37支分別係供被告施用及預
    備供被告施用（注射）第一級毒品海洛因所用之物；塑膠鏟
    管3 支則均係供被告鏟取海洛因放入注射針筒內之用，為供
    施用第一級毒品海洛因所用之物，並均為被告所有等情，此
    業據被告供承在卷，爰均依刑法第38條第1 項第2 款規定沒
    收。另扣案之女用皮包及小型剪刀1 把，均與被告所涉施用
    第一、二級毒品之犯行無直接關係，自不得宣告沒收，併此
    敘明
四、據上論結，應依刑事訴訟法第273 條之1 第1 項、第299 條
    第1 項前段，毒品危害防制條例第10條第1 項、第2 項、第
    18條第1 項前段，刑法第11條前段、第56條、第47條、第38
    條第1 項第2 款、第51條第5 款，判決如主文。
本案經檢察官甲○○到庭執行職務。
中　　華　　民　　國　　94　　年　　7 　　月　　28　　日
                  刑事第五庭    法  官  李明益
以上正本證明與原本無異。
如不服本判決，應於判決收受後10日內，向本院提出上訴狀（須
附繕本）。
                                書記官  李達成
中　　華　　民　　國　　94　　年　　7 　　月　　28　　日
附錄法條：毒品危害防制條例第10條第1項、第2項。
毒品危害防制條例第10條
施用第一級毒品者，處 6 月以上 5 年以下有期徒刑。
施用第二級毒品者，處 3 年以下有期徒刑。
